臺灣臺南地方法院刑事判決
111年度訴字第766號
公  訴  人  臺灣臺南地方檢察署檢察官
被      告  洪春生




            洪煜程


共      同                    
選任辯護人  林志雄律師
上列被告因家暴傷害等案件，經檢察官提起公訴（111年度營偵
字第1278號），本院判決如下：
    主  文
甲○○共同犯傷害罪，處拘役伍拾伍日，如易科罰金，以新臺幣壹
仟元折算壹日。
丙○○共同犯傷害罪，處拘役肆拾伍日，如易科罰金，以新臺幣壹
仟元折算壹日。
    事  實
一、甲○○、丙○○與丁○○為兄弟，其間各具有家庭暴力防治法第3
    條第4款所定之家庭成員關係。
二、甲○○、丙○○於民國111年5月15日下午2時4分許，在臺南市○○
    區○○街0號丁○○住處客廳內，因擺攤問題與丁○○發生口角，
    竟共同基於傷害之犯意聯絡，分別徒手毆打丁○○，再將丁○○
    壓制在地，甲○○持續毆打丁○○頭、臉部及身體多處時，另基
    於恐嚇之犯意，向丁○○恫稱：「要讓你死」、「我要把你眼
    睛弄瞎」等語，致丁○○心生畏懼，並受有臉頰、雙耳及後枕
    處多處不規則挫傷、後頸疼痛、壓痛、前胸紅腫併壓痛、左
    前臂至左手指麻木、左上臂紅腫壓痛、右前臂咬痕、瘀青、
    頸部挫傷、前胸壁挫傷、頭部鈍傷、左側上臂挫傷、右側上
    臂挫傷、右側眼急性結膜炎之傷害。
三、案經丁○○訴由臺南市政府警察局新營分局報告臺灣臺南地方
    檢察署檢察官偵查起訴。　　
    理  由
一、關於證據能力之認定：
  ㈠本案證人乙○○於警詢中之陳述，對被告甲○○、丙○○而言，係
    被告以外之人於審判外之言詞陳述，且被告及辯護人均不同
    意作為證據，復查無其他例外取得證據能力之法律依據，依
    刑事訴訟法第159條第1項規定，應認無證據能力。
  ㈡本案所引用其餘具傳聞證據性質之供述證據，因檢察官、被
    告及辯護人於準備程序時，均同意有證據能力（見本院卷第
    106頁），本院審酌前開證據之作成或取得之狀況，並無非
    法或不當取證之情事，且亦無顯不可信之情況，依刑事訴訟
    法第159條之5規定，均具有證據能力。
  ㈢本案所引用卷內非供述證據性質之證據資料，均無違反法定
    程序取得之情形，依刑事訴訟法第158條之4規定反面解釋，
    亦應有證據能力，合先敘明。
二、認定犯罪事實之證據及理由：
  ㈠被告甲○○部分：
　  上開犯罪事實，業據被告甲○○於本院準備程序、審理中坦承
    不諱，核與被告丙○○於警詢、偵查、本院準備程序及審理中
    之供述、證人即告訴人丁○○於警詢、偵查中之證述、證人乙○○、戊○○於本院審理中之證述相符（見偵卷第25頁至第39頁
    、第117頁至第121頁、第125頁至第129頁，本院卷第156頁
    至第178頁），並有衛生福利部新營醫院受理家庭暴力事件
    驗傷診斷書及診斷證明書、奇美醫療財團法人柳營奇美醫院
    診斷證明書、錄影影片光碟及錄影畫面擷取照片、傷勢照片
    、本院勘驗筆錄在卷可稽（見偵卷第61頁至第62頁、第89頁
    至第99頁、第297頁、第301頁，本院卷第40頁至第46頁、第
    49頁至第62頁），堪認被告甲○○任意性之自白確與事實相符
    ，堪以採信。
  ㈡被告丙○○部分：
　　訊據被告丙○○固坦承於前揭時、地，因擺攤問題與告訴人發
    生口角，並在被告甲○○、告訴人爆發衝突時與雙方有肢體接
    觸，惟矢口否認有何傷害犯行，辯稱：我是在勸架云云。辯
    護人則為被告丙○○辯護稱：被告丙○○為將被告甲○○、告訴人
    分開或維持自身身體平衡，始接觸告訴人臉部或壓住其左手
    ，在勸架過程中，亦遭告訴人抓傷手背，足認其主觀上並無
    傷害犯意等語。經查：
　⒈上揭被告丙○○坦認之事實，業據其供承在卷（見本院卷第39
    頁），並有前述㈠被告甲○○部分所列之各項事證存卷可佐，
    此部分之事實首堪認定。
　⒉觀諸本院就證人乙○○提供之案發經過錄影影片所作如附表所
    示勘驗結果（見本院卷第40頁至第46頁），核與證人乙○○於
    本院審理中證稱：錄影影片是我拍攝的，當時我、我奶奶洪
    孫梅、我爸爸即告訴人、被告、證人戊○○都在場，被告甲○○
    走進來跟告訴人講完話，就先動手打告訴人，並壓著告訴人
    壓到我身上，又滾到地上，被告丙○○就過來一起動手，不僅
    抓住告訴人的手，還用左手打告訴人肚子，並跟被告甲○○共
    同把告訴人壓制在地，之後就是恐嚇說要挖眼睛之類的話；
    在衝突過程中，我有聽到被告丙○○說不要打了，但從頭到尾
    被告丙○○的動作都不像在勸架，我看到的都是被告甲○○、丙○○一起壓制，也沒有看到被告丙○○把被告甲○○拉開，不要讓
    被告甲○○繼續毆打告訴人，因為被告丙○○如果真的要拉，是
    拉得起來的；雖然影片中被告丙○○有一個把被告甲○○拉起來
    的動作，但這是要阻止被告甲○○，讓他不要打那麼大力等語
    大致相符（見本院卷第156頁至167頁），可知被告丙○○雖於
    被告甲○○與告訴人間爆發肢體衝突之初，有出口制止被告甲○○施暴，卻近距離以身體靠近告訴人，致告訴人活動範圍受
    限、增加遭被告甲○○徒手擊中之風險，復於被告甲○○跨坐在
    告訴人大腿處與告訴人拉扯時，以左手壓制告訴人臉部，阻
    止告訴人掙扎脫困，又於被告甲○○跨坐在告訴人腹部、以雙
    手壓制告訴人胸口時，採半蹲姿勢與被告甲○○一同壓制告訴
    人，此與一般勸架時，會將被告甲○○與告訴人隔開，避免後
    續肢體衝突之情形迥然有別，縱使被告丙○○初始有勸架之意
    ，其後有出手壓制告訴人之行為，且丙○○於衝突過程中，並
    無身體搖晃或失去平衡之情形，難認其係為維持身體平衡或
    勸架始作出上開行為。從而，被告丙○○主觀上確有與被告甲○○共同傷害告訴人之故意甚明。
　⒊至被告戊○○於本院審理時證稱：案發當日我與先生即被告丙○○回去正義街2號拿貨款，發現攤子被推出去、貨款不見了，
    就詢問告訴人，告訴人說攤子是他推的，我們不能在那裡擺
    攤，還說我們夫妻欠洪孫梅租金，要我們給新臺幣600,000
    元；被告甲○○抵達後，經被告丙○○告知攤子之事，被告甲○○
    就詢問告訴人為何把攤子推出去，告訴人卻一直挑釁說「你
    敢打我嗎」等語，後來被告甲○○與告訴人發生爭執，我拉被
    告甲○○、被告丙○○拉他們兩人，一直勸架叫他們不要再打了
    ，被告丙○○並未毆打告訴人，他會拉告訴人的手，是因為告
    訴人的手一直舉起來要偷襲被告甲○○，而且被告丙○○右膝蓋
    受傷，他在勸架過程中被撞倒，爬起來重心不穩才會用左手
    壓住告訴人的臉等語（見本院卷第167頁至第177頁），顯見
    被告丙○○與告訴人於案發前因擺攤問題發生嫌隙，被告丙○○
    當時情緒應處在氣憤、激動之狀態，被告丙○○確有不滿告訴
    人而有毆打告訴人之動機無訛，被告丙○○因而與被告甲○○共
    同出手傷害告訴人，亦與常情無違；而證人戊○○為被告丙○○
    之配偶，與被告丙○○之關係至為親近，證人戊○○是否能完全
    本於客觀事實陳述而不刻意迴護被告丙○○，原非無疑；況證
    人戊○○就被告丙○○於案發過程所為之證述內容，與客觀事實
    不符，自難據此為有利於被告丙○○之認定。
　⒋又告訴人於案發後前往衛生福利部新營醫院、奇美醫療財團
    法人柳營奇美醫院就診，經診斷其臉頰、雙耳及後枕處多處
    不規則挫傷、後頸疼痛、壓痛、前胸紅腫併壓痛、左前臂至
    左手指麻木、左上臂紅腫壓痛、右前臂咬痕、瘀青、頸部挫
    傷、前胸壁挫傷、頭部鈍傷、左側上臂挫傷、右側上臂挫傷
    、右側眼急性結膜炎，有衛生福利部新營醫院受理家庭暴力
    事件驗傷診斷書及診斷證明書、奇美醫療財團法人柳營奇美
    醫院診斷證明書為證（見偵卷第61頁至第62頁、第297頁、
    第301頁），且觀諸告訴人受傷部位及傷勢，均與其指述遭
    被告丙○○以按壓臉部、手部之方式施加暴行所可能受傷之身
    體位置及傷害結果相當，足見上揭傷害應係與被告衝突時所
    造成，被告丙○○辯稱無何共同傷害之犯行云云，自不可採。
　㈢綜上所述，本案事證明確，被告之犯行洵堪認定，均應予依
    法論科。
三、論罪科刑：
　㈠核被告甲○○所為，係犯刑法第277條第1項之傷害罪及同法第3
    05條之恐嚇危害安全罪；被告丙○○所為，則係犯刑法第277
    條第1項之傷害罪。
　㈡又家庭暴力，指家庭成員間實施身體、精神或經濟上之騷擾
    、控制、脅迫或其他不法侵害之行為；家庭暴力罪，則指家
    庭成員間故意實施家庭暴力行為而成立其他法律所規定之犯
    罪，家庭暴力防治法第2條第1款、第2款定有明文。查被告
    與告訴人為兄弟，已如前述，其間各具有家庭暴力防治法第
    3條第4款所定之家庭成員關係，是被告上開犯行同時亦屬於
    家庭成員間實施不法侵害之行為，該當家庭暴力防治法第2
    條第2款之家庭暴力罪，然因該條款之罪並無罰則規定，故
    仍應依前揭「三、㈠」所述之規定論處。
  ㈡被告就上開傷害犯行，有犯意聯絡及行為分擔，均應論以共
    同正犯。
  ㈢被告甲○○所犯傷害罪、恐嚇危害安全罪，係不滿告訴人將被
    告丙○○之攤車推出門外，且欲收取租金所致，顯係出於同一
    意思決定為之，且具行為一部重疊之關係，為避免對於同一
    不法要素予以過度評價，依一般通念，評價為一行為始符罪
    刑公平原則，應認其係以一行為同時觸犯上開2罪名，為想
    像競合犯，應依刑法第55條前段規定，從一重之傷害罪處斷
    。
  ㈣爰審酌被告與告訴人於案發時為兄弟關係，本應以互敬、互
    重之態度相待，僅因擺攤問題發生爭執，無法控制自身情緒
    ，不思理性解決問題，即恣意出手傷害、言語恐嚇告訴人，
    令告訴人心生畏懼，且致告訴人身心受損，所為實無足取，
    亦顯見其等無視法紀，殊為不該；另考量被告甲○○犯後坦承
    犯行，被告丙○○犯後飾詞狡辯，未見悔意；兼衡被告甲○○自
    陳學歷為專科畢業、離婚，育有1名成年子女、疫情前擔任
    大陸團導遊、現無收入、家庭經濟狀況為小康，被告丙○○自
    陳學歷為專科畢業、已婚，育有2名成年子女、現與配偶即
    證人戊○○一同擺攤、家庭經濟狀況為小康（見偵卷第19頁、
    第35頁被告警詢筆錄「受詢問人欄」之記載，本院卷第189
    頁）等一切情狀，分別量處如主文所示之刑，並均諭知易科
    罰金之折算標準，以示懲儆。
四、不另為無罪諭知部分：　　　　
　㈠公訴意旨雖以：被告於111年5月15日下午2時4分許，在臺南
    市○○區○○街0號告訴人住處客廳內，因擺攤問題與告訴人發
    生口角，竟共同基於毀損之犯意聯絡，由被告甲○○將告訴人
    配戴之眼鏡打落在地，再為被告丙○○踩壞，足生損害於告訴
    人，因認被告上開犯行均構成刑法第354條之毀損他人物品
    罪嫌。
　㈡按犯罪事實應依證據認定之，無證據不得認定犯罪事實；不
    能證明被告犯罪或其行為不罰者應諭知無罪之判決，刑事訴
    訟法第154條第2項、第301條第1項分別定有明文。次按認定
    不利於被告之事實，須依積極證據，苟積極證據不足為不利
    於被告事實之證明時，即應為有利於被告之認定，更不必有
    何有利之證據（最高法院105年度台上字第3078號判決意旨
    參照）。且按刑事訴訟法第161條第1項規定：檢察官就被告
    犯罪事實，應負舉證責任，並指出證明之方法；因此，檢察
    官對於起訴之犯罪事實，應負提出證據及說服之實質舉證責
    任。倘其所提出之證據，不足為被告有罪之積極證明，或其
    指出證明之方法，無從說服法院以形成被告有罪之心證，基
    於無罪推定之原則，自應為被告無罪判決之諭知（最高法院
    108年度台上字第3571號判決意旨參照）。刑事訴訟上證明
    之資料，無論為直接證據或間接證據，均須達於通常一般之
    人均不致有所懷疑，而得確信其真實之程度，始得據為有罪
    之認定，若其關於被告是否犯罪之證明未能達此程度，而有
    合理之懷疑存在，致使無從形成有罪之確信，根據「罪證有
    疑，利於被告」之證據法則，即不得據為不利被告之認定；
    而犯罪事實之認定，應憑真實之證據，倘證據是否真實尚欠
    明顯，自難以擬制推測之方法，為其判斷之基礎（最高法院
    109年度台上字第2370號判決意旨參照）。而告訴人之告訴
    ，係以使被告受刑事追訴為目的，其指訴是否與事實相符，
    仍應調查其他證據，以資審認，必告訴人所指述被告之犯罪
    情節，無瑕疵可擊，且就其他方面調查，又與事實相符，始
    足據為有罪判決之基礎（最高法院106年度台上字第1273號
    判決意旨參照）。另刑法上之毀損他人物品罪必有毀損之故
    意，並因而發生所毀損之物之全部或一部喪失效用，始足當
    之。
　㈢公訴意旨認被告共同涉犯上開毀損他人物品罪嫌，無非係以
    告訴人於警詢及偵查中之指述、證人乙○○於警詢中之證述、
    錄影影片光碟及錄影畫面擷取照片等證據，為其主要論據。
    訊據被告固坦承於前揭時、地與告訴人發生衝突，惟堅詞否
    認有何毀損他人物品犯行，辯稱：當時情況很混亂，不知道
    告訴人有無配戴眼鏡等語。辯護人則為被告辯護稱：被告與
    告訴人拉扯過程中，沒有注意到告訴人有無配戴眼鏡，主觀
    上並無毀損故意等語。
　㈣經查：
  ⒈證人即告訴人於警詢、偵查中證稱：被告甲○○傷害我時，徒
    手將我的眼鏡拍落造成鏡片損壞，被告丙○○以腳將眼鏡踩壞
    等語（見偵卷第28頁、第119頁），與證人乙○○於警詢、本
    院審理中證稱：告訴人與被告甲○○打架前，有配戴眼鏡，是
    被告甲○○先動手打告訴人，打一打後，被告甲○○壓著告訴人
    壓到我身上，再滾到地上打，眼鏡應該是從我身上滾到地上
    就掉了，眼鏡掉下來時，我沒有看眼鏡掉到哪裡，我在看他
    們打，後來警察來才找到眼鏡的，我沒有看到眼鏡如何被毀
    損的等語（見偵卷第41頁至第45頁，本院卷第156頁至第167
    頁）及本院就證人乙○○提供之案發經過錄影影片所作如附表
    所示勘驗結果（見本院卷第40頁至第46頁）對照觀之，固可
    認告訴人所配戴之眼鏡，於前述時、地，與被告衝突過程中
    掉落之事實，惟無法遽此推論被告有毀損之主觀犯意。
  ⒉考量當時情境係被告與告訴人因擺攤問題發生衝突，彼此間
    有近距離肢體接觸、拉扯等行為，且情緒激昂，於過程中如
    有較大幅度之肢體動作，確有不慎碰觸告訴人所配戴眼鏡之
    可能，不能排除告訴人所配戴之眼鏡，係於衝突過程中因被
    告疏於注意或輕率行為，而過失造成前揭結果，尚難遽認告
    訴人配戴之眼鏡掉落進而毀損之結果是被告故意所致。基此
    ，因刑法第354條毀損他人物品罪係以行為人「故意」毀損
    他人之物為其要件，已如前述，被告縱或有應注意而疏未注
    意之過失，本院仍不能就此過失行為予以論罪。
  ㈤公訴意旨認被告此部分所為共同構成毀損他人物品罪，即有
    未洽，惟因此部分與前揭經本院認定有罪部分，有想像競合
    犯之裁判上一罪關係，爰不另為無罪之諭知。
據上論斷，應依刑事訴訟法第299條第1項前段，判決如主文。
本案經檢察官廖羽羚提起公訴，檢察官林容萱、己○○到庭執行職
務。
中華民國111年11月9日
　　　　　　　刑事第十庭  審判長  法　官  陳金虎
                                  法  官  陳鈺雯
                                  法  官  王鍾湄
以上正本證明與原本無異。
如不服本判決應於收受本判決後20日內向本院提出上訴書狀，並
應敘述具體理由。其未敘述上訴理由者，應於上訴期間屆滿後20
日內向本院補提理由書狀（均須按他造當事人之人數附繕本）「
切勿逕送上級法院」。 
　　　　　　　　　　　　　　　　　書記官  蘇冠杰
中　　華　　民　　國　　111 　年　　11　　月　　9 　　日
附表   00:00～00:59 畫面開始。 洪孫梅：有聽到沒有。 洪孫梅：那你去樓上。 乙○○：阿爸叫我下來阿。 丁○○：不要在演戲了啦。 丁○○：不要在演戲了啦，沒意思啦。 戊○○：沒意思。 甲○○：是怎樣。 丙○○：我錢不見了。 丁○○：這樣喔。【畫面可見甲○○、丙○○及戊○○（圖1）】 丁○○：沒關係，有錄起來。 甲○○：你，你把它推出來嗎?【甲○○進門，與丁○○面對面，兩人隔著黑色背包有些微肢體接觸】 丁○○：你要打我嗎? 丁○○：你要打我，我跟你說有錄影。 洪孫梅：怎樣、怎樣? 丁○○：你有種就打我。 甲○○：我要打你，還要錄影？我會怕嗎? 洪孫梅：來來來，坐著講，我過去、我過去。 丁○○：你有本事嗎? 洪孫梅：讓我過去啦。【洪孫梅從後春生後方擠入屋內，甲○○先揮出右拳毆打丁○○左臉（圖2、3），甲○○及丁○○兩人開始扭打，雙方將雙手環繞在對方肩膀上互相拉扯；於拉扯時，甲○○向前進，丁○○則向後退（圖4）】【丙○○進門（圖5）】 戊○○：大哥我有報警了。 洪孫梅：安抓逆? 甲○○：幹你娘。 乙○○：欸欸，幹什麼。 洪孫梅：我叫（指警察）。【丙○○走到丁○○後方，左手持手機置於甲○○與丁○○之間（圖6），後再將左手置於丁○○左腰部處，三人發生拉扯，甲○○往前推擠，丁○○往後倒，丙○○立於丁○○身後且雙手置於黃春生與丁○○之中（圖7）；隨後，丁○○仰倒於地（圖8），甲○○跨坐於丁○○之大腿處，持續對丁○○拉扯，丙○○半蹲於丁○○身後，右手壓丁○○左臉，左手置於丁○○與甲○○之間（圖9）】 洪孫梅：你……? 甲○○：我要讓你死! 洪孫梅：你是怎樣、你是怎樣?【洪孫梅推了甲○○一下（圖10），丙○○右手持續壓著丁○○左臉，左手置於甲○○右上臂欲將甲○○拉起，甲○○右手輪拳，往丁○○身上毆打（圖11）】 丙○○：好啦，好啦，不要再打了，春生。 洪孫梅：你是怎樣?【丙○○從地上撿起手機】 丙○○：春生，不要再打了。 洪孫梅：你是怎樣，你是叫……甲○○：來阿、來! 丙○○：別再打了。 戊○○：大哥，大哥不要。 圖1至圖11 01:00～02:01 甲○○：你手放開，不然我讓你死喔。 丁○○：你要讓我死喔?【丁○○掙扎起身，畫面中可見丁○○左側耳朵上方有明顯血跡，甲○○仍跨坐在丁○○腹部，丁○○左手置於甲○○肩處將甲○○推開（圖12）；甲○○左手壓制丁○○頸部，丁○○又倒於地面（圖13）】 戊○○：大哥不要。 甲○○：幹你娘。 甲○○：你要幹嘛？ 丙○○：不要打了。 甲○○：幹你娘。 丁○○：用咬的喔？ 丁○○：你盡量咬。 戊○○：大哥不要這樣子。 甲○○：來，來。 甲○○：把你收起來。 戊○○：大哥不要這樣了。 甲○○：我不在的時候，你在亂啥？【畫面中可見甲○○跨坐在丁○○腹部，雙手壓制在丁○○胸口，丙○○半蹲於甲○○旁，一同壓制丁○○（圖14）】 丁○○：我在亂什麼？ 甲○○：你不去工作，去上班，好好用，我就不會怎樣。 丁○○：我等你出來。 甲○○：一個大哥癌症，阿你…… 丁○○：阿你現在是想怎麼樣。洪孫梅：沒關係。 丙○○：春生，春生，起來，起來。 甲○○：你挑釁我？你以為我不敢打你？ 丁○○：你繼續沒關係阿。 圖12至圖14 02:02～04:04 洪孫梅：你怎樣? 甲○○：我要把你眼睛弄瞎喔。洪孫梅：你敢用他眼睛試試看。丁○○：你敢用我試試看阿。 甲○○：好阿，你又再挑釁我，你又再挑釁我就讓你瞎掉。 甲○○：你再挑釁我，我就讓你瞎掉。 丁○○：我挑釁什麼？ 甲○○：你挑，你沒有挑釁我？丁○○：乙○○，過來，過來幫忙。【無畫面02:23】 甲○○：你嘴秋，我就把你...戊○○：大哥，大哥，我們不要這樣子... 丙○○：不要再打了，不要再打了。 乙○○：唉唉唉，好了，好了。警察：幹什麼。 警察：放開。 警察：放開。 洪孫梅：把他打到流血了。 警察：放開。 丁○○：我要告他。 警察：誰打的。 洪孫梅：他打的啦。（指甲○○）【有畫面02:53】 警察：阿為什麼兩個要打架。 丙○○：沒有啦，為了錢啦。 洪孫梅：沒有啦，他找他回來打啦。 丙○○：他出手啦。 警察：好，走，全部帶回去。 警察：阿誰先打的? 洪孫梅：他打的。（指甲○○）丁○○：他打的。（指甲○○）警察：阿為什麼要打，你們什麼關係? 甲○○：兄弟。 警察：阿為什麼兄弟要打? 甲○○：兄弟的事，這個十幾年來都不做工作，不做什麼…… 丁○○：有沒有錄起來? 乙○○：嗯。 洪孫梅：你賺錢喔？你有賺錢養他？ 警察：你也有打？（指丙○○）丁○○：他也有打。（指丙○○） 甲○○：他沒有，他只是…… 洪孫梅：有啦。 丁○○：我這邊有錄影。 甲○○：有錄影就好。 洪孫梅：你看，他被打到全身都是血，去驗傷啦。 甲○○：驗傷，我也要驗傷。 丁○○：你要驗什麼，來阿，來驗阿。【警察請求支援人力】 乙○○：眼鏡剛摔到了。  04:05～10:13 警察：你是？（指戊○○） 戊○○：他移動我們財物。 丙○○：是我們報警。 戊○○：我們報警的。 丙○○：我們是報偷竊啦。 戊○○：還有移動我們的財物。丙○○：攤子擺在我們裡面。 洪孫梅：我跟你說，老鼠變很多，你去看那間。 丁○○：我們調監視器。【眾人走至騎樓（04:30）】【後無肢體衝突畫面】畫面結束。  
附錄本案論罪科刑法條：
中華民國刑法第277條
傷害人之身體或健康者，處5年以下有期徒刑、拘役或50萬元以
下罰金。
犯前項之罪，因而致人於死者，處無期徒刑或7年以上有期徒刑
；致重傷者，處3年以上10年以下有期徒刑。
中華民國刑法第305條
以加害生命、身體、自由、名譽、財產之事恐嚇他人，致生危害
於安全者，處2年以下有期徒刑、拘役或9千元以下罰金。